【裁判字號】    99,簡上,56
【裁判日期】    990310
【裁判案由】    確認本票債權不存在
【裁判全文】
臺灣臺中地方法院民事判決  99年度簡上字第56號
上  訴人    丙○○
被上訴人    乙○○○○○○
訴訟代理人  甲○○
上列當事人間請求確認本票債權不存在事件，上訴人對於中華民
國98年11月27日本院臺中簡易庭98年度中簡字第2491號第一審判
決提起上訴，本院於99年2月24日言詞辯論終結，判決如下：
    主    文
原判決廢棄。
被上訴人在第一審之訴駁回。
第一審訴訟費用新台幣一千元及第二審訴訟費用新台幣一千五百
元，均由被上訴人負擔。
    事實及理由
一、本件被上訴人主張：上訴人於民國86年間交付伊新台幣(下
    同)10萬元，委託伊代為投資股票，伊簽發發票日86年6月29
    日、未載到期日、金額10萬元、票號TH0000000號本票一紙
    交付上訴人為憑。嗣伊為上訴人投資之股票虧損，兩造均已
    認賠。詎上訴人竟持該本票，聲請鈞院以98年度司票字第
    6470號裁定准予強制執行。伊對上訴人並無返還系爭投資款
    之義務，系爭本票債權亦已罹於時效而消滅。求為確認上訴
    人之系爭本票債權不存在之判決。
二、上訴人則以：伊交付系爭投資款予被上訴人約三個月後，被
    上訴人雖稱投資虧損，惟不能提出交易明細，伊要求被上訴
    人返還投資款，被上訴人始簽發交付系爭本票予伊，自應負
    還款之責等語，資為抗辯。
三、被上訴人就其主張之事實，已據提出本院98年度司票字第
    6470號裁定為證。上訴人交付被上訴人10萬元，係為委託被
    上訴人代為投資股票，於該款交付約三個月後，被上訴人始
    簽發交付系爭本票予上訴人為憑，兩造並無爭執。則被上訴
    人簽發交付系爭本票，要係供為上訴人系爭投資款之擔保至
    明。被上訴人雖主張：伊為上訴人投資之股票已虧損完畢，
    上訴人並已認賠云云。惟為上訴人所否認，被上訴人就此有
    利之事實，應負舉證之責。其未能舉證證明，自不足採。從
    而，上訴人之系爭本票債權，尚難認有消滅之原因。至其票
    款請求權縱已罹於消滅時效，惟依民法第144條第1項規定，
    僅債務人得拒絕給付而已，該本票債權仍不因而消滅。被上
    訴人請求確認上訴人之系爭本票債權不存在，難認正當，不
    應准許。原審為被上訴人勝訴之判決，尚有未洽。上訴論旨
    ，指摘原判決不當，求予廢棄，非無理由。
四、據上論結，本件上訴為有理由。依民事訴訟法第436條之1第
    3項、第450條、第78條，判決如主文。
中    華    民    國    99    年    3     月    10    日
                  民事第六庭  審判長法  官  李彥文
                                    法  官  黃文進
                                    法  官  黃佳琪
正本係照原本作成。
不得上訴。
中    華    民    國    99    年    3     月    10    日
                                    書記官  李秋瓊

司法院資訊處製作；財團法人民間司法改革基金會備份。
